臺灣高雄地方法院民事判決　　　　　　　95年度訴字第3694號
原　　　告　中華電信股份有限公司台灣南區電信分公司
法定代理人　甲○○
訴訟代理人　乙○○
被　　　告　丙○○
　　　　　　　　　　　現寄押於臺灣高雄第二監獄
上列當事人間損害賠償事件，經本院刑事庭裁定移送前來，並於
民國96年7月10日言詞辯論終結，判決如下：
    主      文
被告應給付原告新臺幣柒拾肆萬玖仟伍佰捌拾陸元及自民國九十
五年十月十六日起至清償日止，按年息百分之五計算之利息。
訴訟費用由被告負擔。
本判決於原告以新臺幣貳拾伍萬元供擔保後得為假執行，但被告
如以新臺幣柒拾肆萬玖仟伍佰捌拾陸元預供擔保，得免為假執行
。
    事實及理由
一、原告起訴主張：被告明知無支付電話費及電信費之能力亦無
    此意願，仍於民國94年7 月27日、8 月1 日分別向原告之鳳
    山營運處及高雄營運處申請使用0000000000、0000000000號
    行動電話上網服務而使原告陷於錯誤提供服務，但被告迄今
    共積欠電話費新臺幣（下同）30,040元拒不清償，並藉上網
    機會連線至原告之加值服務供應廠商創意通公司所架設之網
    路交易平台「ZE影音情人」交易使用虛擬設備而積欠電信費
    4,796,970 元，而其中之719,546 元（即4,796,970 ×15％
    ）為原告依照與創意通公司之契約所應負擔者，合計原告就
    電話費及電信費之損失共749,586 元，為此爰依侵權行為之
    法律關係，請求被告應給付原告749,586 元之損害賠償及自
    起訴狀繕本送達之翌日即95年10月16日起至清償日止按年息
    5 ％計算之利息，並願供擔保請准宣告假執行。
二、被告則以：願意賠償但現在沒有工作等語為辯，並聲明求為
    判決駁回原告之訴及假執行之聲請，如受不利益之判決並願
    供擔保請准免為假執行之宣告。
三、兩造不爭執之事項：
    被告明知無支付電話費及電信費之能力亦無此意願，仍於94
    年7 月27日、8 月1 日向原告之鳳山營運處及高雄營運處申
    請使用0000000000、0000000000號行動電話上網服務而使原
    告陷於錯誤提供服務，但被告迄今共積欠電話費30,040元不
    清償，並藉上網機會連線至原告之加值服務供應廠商創意通
    公司所架設之網路交易平台「ZE影音情人」交易使用虛擬設
    備，並積欠電信費4,796,970 元，其中之719,546 元（即4,
    796,970 ×15％）為原告依照與創意通公司之契約所應負擔
    者，合計原告就電話費及電信費之損失共749,586元。
四、被告對其所為之侵權行為並無爭執故本件爭點即為原告所受
    之損害，茲判斷如後：
    被告迄今共積欠電話費30,040元不清償，並藉上網機會連線
    至原告之加值服務供應廠商創意通公司所架設之網路交易平
    台「ZE影音情人」交易而積欠電信費4,796,970 元，其中之
    719,546 元（即4,796,970 ×15％）為原告依照與創意通公
    司之契約所應負擔者，合計原告就電話費及電信費之損失共
    749,586 元等情已如前述，而原告因被告之侵權行為致受有
    電話費30,400元之損失，且因被告不繳納使用網路交易而生
    之電信費而需自行負擔應給付創意通公司之電信費719,546
    元，原告此部分損失與被告之侵權行為間自具有因果關係至
    明，從而原告本於侵權行為法律關係請求被告給付原告749,
    586 元及自起訴狀繕本送達之翌日即95年10月16日起至清償
    日止，按年息5 ％計算之法定遲延利息為有理由，應予准許
    。
五、兩造陳明願供擔保請為宣告假執行或免為假執行，經核均與
    規定相符，爰分別酌定相當之擔保金額予以宣告。
六、結論：本件原告之訴為有理由，依民事訴訟法第78條、第39
    0 條第2 項、第392 條第2 項，判決如主文。
中　　華　　民　　國　　96　　年　　7 　　月　　24　　日
          民事第四庭    審判長法　官  黃宏欽
                              法  官  古振暉
                              法  官  黃宣撫
以上證明與原本無異。
如不服本判決，應於判決送達後20日內向本院提出上訴狀並表明
上訴理由，如於本判決宣示後送達前提起上訴者，應判決送達後
10日內補提上訴理由書（須附繕本）。
中　　華　　民　　國　　96　　年　　7 　　月　　24　　日
                              書記官  王美玲
